Inventaris van de Minuut- en Constructiebladen der Nederlandse Zeegaten
Nationaal Archief, Den Haag
- Minuut- en constructiebladen Nederland, 1.1.1
  - Noordzee, N.
    - Berekende snijdingen der parallellen en meridianen, 1931; N41
    - Noordzee, LS Haaks tot LS Terschellingerbank, 1930; N42; 100.000
    - Noordzee, LS Haaks tot LS Terschellingerbank, 1930; N43; 100.000
    - Noordzee be-N Terschellingerbank, 1930; N44; 100.000
    - Noordzee be-N Terschellingerbank, 1930; N45; 100.000
    - Noordzee van Borkum tot Terschelling, 1930; N46; 100.000
    - Noordzee van Borkum tot Terschelling, 1930; N47; 100.000
    - Noordzee van Hoek van Holland tot Goeree, 1930; N48; 100.000
    - Noordzee, omgeving brulboei IJmuiden, 1937; N49; 25.000
    - Noordzee, omgeving brulboei IJmuiden, 1937; N50; 25.000
  - Zeegat van Zieriksee tot Bruinisse, O.
    - Zeegat van Zieriksee (oostblad), 1885; O1; 15.000
    - Zeegat van Zieriksee (westblad), 1885; O2; 15.000
    - Zeegat van Zieriksee (middenblad), 1885; O3; 15.000
    - Zeegat van Zieriksee - binnengedeelte, 1885; O4; 25.000
    - Mossel- en Krabbenkreek, 1889; O5; 10.000
    - Verdronken land van Zuid-Beveland, 1891; O6; 30.000
    - Verdronken land van Zuid-Beveland (westblad), 1891; O7; 12.500
    - Verdronken land van Zuid-Beveland (oostblad), 1891; O8; 12.500
    - Eendracht, 1891; O9; 12.500
    - Zeegat van Brouwershaven - buitengedeelte, 1899; O10; 50.000
    - Zeegat van Zieriksee - buitengedeelte, 1899; O11; 25.000
    - Zeegat van Zieriksee, 1899; O12; 15.000
    - Zeegat van Zieriksee, Veregat en Zandkreek, 1899; O13; 30.000
    - Veregat en Zandkreek, 1899; O14; 15.000
    - Zeegat van Zieriksee, 1899; O15; 15.000
    - Zeegat van Zieriksee, 1899; O16; 30.000
    - Brabantsche Vaarwater, 1899; O17; 15.000
    - Engelsche- en Brabantsche Vaarwater, 1899; O18; 15.000
    - Oosterschelde, 1909; O19; 30.000
    - Vuilbaard, Schaar v. Kolijnsplaat, Keeten, Mastgat, 1909; O20; 15.000
    - Dortsman, 1909; O21; 30.000
    - Brabantsche Vaarwater, 1909; O22; 15.000
    - Zeegat van Zieriksee en Brouwershaven, 1910; O23; 75.000
    - Zeegat van Zieriksee - Steenbanken, 1910; O24; 25.000
    - Schaar van Onrust, 1910; O25; 50.000
    - Schaar van Onrust, 1910; O26; 25.000
    - Zeegat van Zieriksee, Roompot tot Vuilbaard, 1910; O27; 30.000
    - Zeegat van Zieriksee, Noordland en Hompels, 1910; O28; 15.000
    - Zeegat van Zieriksee, Neeltje Jans, 1910; O29; 15.000
    - Veregat en Zandkreek, 1910; O30; 30.000
    - Veregat en Zandkreek, 1910; O31; 15.000
    - Veregat, 1915; O32; 25.000
    - Engelsche Vaarwater en Oosterschelde, 1916; O33; 25.000
    - Engelsche Vaarwater en Oosterschelde, 1916; O34; 25.000
    - Geul, 1917; O35; 50.000
    - Oosterschelde, Geul, 1918; O36; 25.000
    - Roompot, 1918; O37; 25.000
    - Vaarwaters bewesten Tolem, 1918; O38; 25.000
    - Vaarwaters bewesten Tolen, 1918; O39; 25.000
    - Vaarwaters be-W de Nunnenplaat, 1918; O40; 25.000
    - Vaarwaters be-W de Nunnenplaat, 1918; O41; 25.000
    - Ondiepte bij lichtnoei N. Steenbank, 1919; O42; 25.000
    - Veregat en gedeelte Zandkreek, 1920; O43; 10.000
    - SW-punt Banjaard en merklijnen Hompels-Geul, 1921; O44; 50.000
    - Vlije van Wemeldinge, 1921; O45; 10.000
    - Domburjer Rassen en Kaloo, 1921; O46; 50.000
    - Zeegat van Zieriksee, 1922; O47; 30.000
    - Zeegat van Zieriksee, Domburg tot Zieriksee, 1922; O48; 30.000
    - Zeegat van Zieriksee, Domburg tot Zieriksee, 1923; O49; 30.000
    - Veregat en Zandkreek, 1923; O50; 15.000
    - Veregat en Zandkreek, 1923; O51; 15.000
    - Schaar door de Middelplaat, 1923; O52; 5.000
    - Verdronken land van Zuid-Beveland, 1923; O53; 20.000
    - Verdronken land van Zuid-Beveland, 1923; O54; 20.000
    - Steenbank, 1923; O55; 50.000
    - Steenbank, 1923; O56; 50.000
    - Oosterschelde, Keeten, Mastgat, Zijpe, 1923; O57; 25.000
    - Oosterschelde, Keeten, Mastgat, Zijpe, 1923; O58; 25.000
    - Tekening van kaart 220, 1924; O58a
    - Tekening, 1924; O58b
    - Schaar van Ierseke, 1925; O59; 5.000
    - Kaart, 1925; O59a
    - Brabantsche Vaarwater, 1927; O60; 5.000
    - Schaar van Kolijnsplaat, 1928; O61; 25.000
    - Vaarwaters en banken be-W Walcheren en Schouwen, 1928; O62; 50.000
    - Deurloo, Steenbanken en Kaloo, 1928; O63; 50.000
    - Middelbank, Steenbank, Buitenrand, Banjaard, 1928; O63a; 50.000
    - Schaar van Onrust, 1928; O64; 25.000
    - Brabantsche Vaarwater, 1928; O65; 10.000
    - Veregat en Zandkreek, 1932; O66; 20.000
    - Veregat en Zandkreek, 1932; O67; 20.000
    - Verdronken land van Zuid-Beveland, 1932; O68; 25.000
    - Verdronken land van Zuid-Beveland, 1932; O69; 25.000
    - Brabantsche Vaarwater, S-uitloop, 1932; O70; 10.000
    - Keeten, Engelsche- en Brabantsche Vaarwaters, 1932; O71; 25.000
    - Oosterschelde, Roompot t/m Brabantsche Vaarwater, 1932; O72; 25.000
    - Oosterschelde, Roompot t/m Kolijnsplaat, 1932; O73; 25.000
    - Zeegat van Zieriksee - buitengedeelte, 1932; O74; 25.000
    - Zeegat van Zieriksee - buitengedeelte, 1932; O75; 25.000
    - Brabantsche Vaarwater en Witte Tonnen Vlije, 1933; O76; 25.000
    - Zuid Banjaard, 1934; O77; 50.000
    - Diepten nabij lichtboei Midden Steenbank, 1934; O78; 25.000
    - Diepten nabij lichtboei Midden Steenbank, 1934; O79; 10.000
    - Diepten nabij lichtboei Midden Steenbank, 1934; O80; 10.000
    - Diepten nabij lichtboei Midden Steenbank, 1934; O81; 50.000
    - Diepten nabij lichtboei Midden Steenbank, 1935; O82; 10.000
    - Veregat en Schaar van Onrust, 1935; O84; 20.000
    - Steendiep en Domburger Rassen, 1935; O85; 25.000
    - Steendiep en Domburger Rassen, 1935; O85a
    - Steendiep en Domburger Rassen, 1935; O85b
    - Noord Steenbank, 1935; O86; 12.500
    - Steenbank en Domburger Rassen, 1935; O86a; 25.000
    - Schouwenbank, Middelbank, W-rand Banjaard, 1935; O87; 50.000
    - Schouwenbank, Middelbank, W-rand Banjaard, 1935; O87a; 50.000
    - Schouwenbank, Middelbank, W-rand Banjaard, 1935; O87b
    - Schouwenbank, Middelbank, W-rand Banjaard, 1935; O87c
    - Schaar van Vuilbaard, 1936; O88; 25.000
    - Schaar van Onrust, 1937; O89; 25.000
    - Route Schouwenbank - Oostgat, 1937; O90; 50.000
    - Route Schouwenbank - Oostgat, 1937; O90I
    - Route Schouwenbank - Oostgat, 1937; O90a; 50.000
  - Zeegat van Vlissingen en Westerschelde, S.
    - Westerschelde, Vlissingen - Terneuzen, 1905; S1; 25.000
    - Westerschelde, Vlissingen - Hoofdplaat, 1905; S2; 12.500
    - Westerschelde, Hoofdplaat - Terneuzen, 1905; S3; 12.500
    - Ras van Terneuzen - Everingen, 1905; S4; 12.500
    - (Uitgeleend aan Scheepvaartmuseum Rotterdam), 1905; S4a; 12.500
    - Gat van Ossenisse - Zuidergat, 1905; S5; 12.500
    - (Uitgeleend aan Scheepvaartmuseum Rotterdam), 1905; S5a; 12.500
    - Schaar van Ossenisse - Nauw van Bat, 1905; S6; 12.500
      MF
    - Brakman - Sloe, 1905; S7; 12.500
    - Westerschelde, Ballastplaat - de Parel, 1905; S8; 12.500
    - Zeegat van Vlissingen, Oostende - Nieuwesluis, 1907; S9; 35.000
    - (Uitgeleend aan Scheepvaartmuseum Rotterdam), 1907; S9a
    - Zeegat van Vlissingen, Oostende - Zeebrugge, 1908; S10; 25.000
    - (Uitgeleend aan Scheepvaartmuseum Rotterdam), 1907; S10a
    - Zeegat van Vlissingen, 1908; S11; 25.000
    - Reede Vlissingen en Sardijngeul, 1908; S12; 20.000
    - Reede Vlissingen en Sardijngeul, 1908; S13; 20.000
    - Zeegat van Vlissingen, Oostgat - Wandelaar Thorntonbank - Zuid Steenbank, 1908; S14; 25.000; 50.000
    - Vaarwater langs Biervliet - Rug van Baarland, 1912; S15; 25.000
    - Westerschelde, Sardijngeul tot Hoek van Baarland, 1913; S16; 25.000
    - Westerschelde, Sardijngeul tot Hoek van Baarland, 1913; S17; 25.000
    - Zuidergat, 1913; S18; 25.000
    - Zuidergat, 1913; S19; 25.000
    - Schaar van Waarde, 1915; S20; 25.000
    - Spijkerplaat en Hooge Platen, 1916; S21; 25.000
    - Everingen - Stoombotengat, 1917; S22; 10.000
    - Gedeelte Deurloo, 1918; S23; 25.000
    - Schaar van Everingen, 1918; S24; 10.000
    - Sluissche Hompels, 1918; S25; 25.000
    - Sluissche Hompels, 1918; S26; 25.000
    - Wielingen, Paardenmarkt, 1918; S27; 25.000
    - Pas van Terneuzen, 1919; S28; 25.000
    - Zuidergat, 1919; S29; 10.000
    - Reede van Vlissingen, 1920; S30; 10.000
    - Everingen en Stoombootengat, 1921; S31; 25.000
    - Monden Westerschelde tot Borssele, 1921; S32; 25.000
    - Monden Westerschelde tot Borssele, 1921; S33; 25.000
    - Westerschelde van Borssele tot Waarde, 1921; S34; 25.000
    - Westerschelde van Borssele tot Waarde, 1921; S35; 25.000
    - Monden van de Westerschelde, buitengedeelte, 1922; S36; 50.000
    - Monden van de Westerschelde, buitengedeelte, 1922; S37; 50.000
    - Bol van Knocke - Walvischstaart, 1922; S38; 50.000
    - Westerschelde van Baalhoek tot Belgische grens, 1922; S39; 15.000
    - Westerschelde van Baalhoek tot Belgische grens, 1922; S40; 15.000
    - Everingen, 1923; S41; 10.000
    - Nauw van Bat, 1923; S42; 5.000
    - Gat van Ossenisse, 1923; S43; 5.000
    - Vaarwater langs Paulinapolder, 1924; S44; 10.000
    - Westerschelde boven Bat, 1924; S45; 5.000
    - Nauw van Bat, 1924; S46; 5.000
    - Vaarwater nabij Bat, 1925; S47; 5.000
    - Zuidergat, 1925; S48; 10.000
    - Sardijngeul, 1925; S49; 5.000
    - Zuidergat, 1926; S50; 10.000
    - Vaarwater nabij Bat, 1926; S51; 5.000
    - Sardijngeul, 1926; S52; 2.500
    - Schaar van Waarde, 1927; S53; 10.000
    - Rug van Borssele, 1927; S54; 10.000
    - Vaarwater nabij Bat, 1927; S55; 5.000
    - Everingen, 1927; S56; 10.000
    - Stoombootengat, 1927; S57; 10.000
    - Sluissche Hompels, 1928; S58; 25.000
    - Gat van Ossenisse, 1928; S59; 10.000
    - Oostgat en Domburger Rassen, 1928; S60; 25.000
    - Oostgat en Domburger Rassen, 1928; S61; 25.000
    - Everingen, 1928; S62; 10.000
    - Sardijngeul, 1928; S63; 5.000
    - Nauw van Bat, 1929; S64; 10.000
    - Gat van Ossenisse, 1929; S65; 25.000
    - Pas van Terneuzen - Suikerplaat, 1929; S66; 25.000
    - Zuidergat, 1929; S67; 10.000
    - Sardijngeul, 1929; S68; 5.000
    - Honte in de Pas van Terneuzen, 1930; S69; 25.000
    - Sardijngeul, 1930; S70; 5.000
    - Middelgat en Brouwerplaat, 1930; S71; 25.000
    - Schaar van Valkenisse, 1930; S72; 10.000
    - Sardijngeul, 1931; S74; 10.000
    - Sardijngeul, 1931; S75; 5.000
    - Breskens tot Neuzenpolder, 1931; S77; 25.000
    - Wielingen, Raan en gedeelte Deurloo, 1931; S79; 50.000
    - Westerschelde van Brakman tot Walsoorden, 1931; S80; 25.000
    - Westerschelde van Brakman tot Walsoorden, 1931; S81; 25.000
    - Kaart 203, 1923/24; S82; 50.000
    - Kaart 214, 1923/24; S83; 50.000
    - Kaart 216, 1931; S84; 30.000
    - Westerschelde van Walsoorden tot Belgische grens, 1931; S86; 20.000
    - Westerschelde van grenspaal 269 tot Ztn Zantvliet, 1931; S87; 15.000
    - Sardijngeul, 1932; S89; 5.000
    - Nauw van Bat en Schaar van de Noord, 1932; S93; 10.000
    - Honte, Pas van Terneuzen, 1932; S94; 10.000
    - Monden van de Schelde, Wielingen en Deurloo, 1932; S95; 50.000
    - Sardijngeul, 1932; S96; 5.000
    - Oostelijke Reede Vlissingen, 1933; S97; 25.000
    - Drempel Oostgat, 1933; S98; 50.000
    - Sardijngeul, 1933; S99; 5.000
    - Nauw van Bat en Schaar van de Noord, 1933; S100; 10.000
    - Ras van Terneuzen, 1934; S101; 25.000
    - Sardijngeul, 1934; S102; 5.000
    - Pas van Terneuzen en Everingen, 1934; S103; 25.000
    - Gat van Ossenisse, 1934; S104; 10.000
    - Oostelijke Reede van Vlissingen, 1934; S105; 25.000
    - NE-punt Spijkerplaat, 1934; S106; 25.000
    - Schaar van Waarde, 1935; S107; 10.000
    - Sluissche Hompels, 1935; S108; 25.000
    - Westerschelde, Honte, 1935; S109; 25.000
    - Everingen, 1935; S110; 25.000
    - Honte en Everingen, 1935; S111; 25.000
    - Sardijngeul, 1935; S112; 5.000
    - Gat van Ossenisse, 1935; S113; 10.000
    - Wandelaar, 1935; S114; 25.000
    - Wandelaar, 1935; S115; 25.000
    - Schaar van Waarde, 1935; S116; 10.000
    - Reede van Vlissingen, Honte tot Borssele, 1935; S117; 25.000
    - Reede van Vlissingen, Honte tot Borssele, 1935; S118; 25.000
    - Sardijngeul, 1936; S119; 5.000
    - Schaar van Waarde, 1936; S120; 10.000
    - Everingen, 1937; S121; 25.000
    - Schaar van Waarde, 1937; S122; 10.000
    - Middelgat, 1937; S123; 25.000
    - Middelgat en Schaar van Waarde, 1937; S124; 25.000
    - Spijkerplaat, Reede van Vlissingen, 1937; S125; 25.000
    - Deurloo, Oostgat, 1937; S126; 25.000
    - Kaloo en Botkil, 1937; S127; 25.000
    - Deurloo, Oostgat, Kaloo en Botkil, 1937; S128; 25.000
    - Sardijngeul, 1937; S129; 5.000
    - Everingen, 1937; S130; 25.000
    - Sardijngeul, 1938; S131; 5.000
  - Zeegat van Texel en Eierlandsche Gat en Vaarwaters NW en Wieringen, T.
    - Eierlandsche Gat, Netkaart nieuwe kaart no. 213, 1886; T1; 50.000
    - Marsdiep, Bollen en Malzwin, Netkaart, 1891; T2; 30.000
    - Eierlandsche Gronden, 1902; T4; 30.000
    - Eierlandsche Gronden, 1902; T5; 30.000
    - Eierlandsche Gronden, 1902; T6; 15.000
    - Eierlandsche Gronden, 1902; T7; 15.000
    - Eierlandsche Gronden, 1902; T8; 15.000
    - Drempel Schulpengat, 1904; T11; 20.000
    - Zuidwal, Reede, drempel Malzwin, Balg en NW-hoek Burgzand, 1910/11; T12; 12.500
    - Zeegat van Texel, 1914; T13a; 20.000
    - Zeegat van Texel, 1914; T13b; 20.000
    - Malzwin, 1914; T14; 25.000
    - Molengat, 1915; T18; 20.000
    - Molengat, 1915; T19; 20.000
    - Zuiderdiep, 1915; T20; 30.000
    - Drempel Molengat - Balg, 1916; T22a; 20.000
    - Balg, 1916; T22b; 20.000
    - Zeegat van Texel, 1916; T23a; 20.000
    - Zeegat van Texel, 1916; T23b; 20.000
    - Mok, 1916/17; T24a; 5.000
    - Mok, 1916; T24b; 5.000
    - Drempel Malzwin, 1916; T24c; 20.000
    - Mok, 1917; T24d; 5.000
    - Zeegat van Texel, 1917/18; T29a; 20.000
    - Zeegat van Texel, 1917/18; T29b; 20.000
    - Zuidwal - Bollen - Den Oever, 1918; T31a; 30.000
    - Zuidwal - Bollen - Den Oever, 1918; T31b; 30.000
    - Zeegat van Texel, 1919; T32a; 20.000
    - Zeegat van Texel, 1919; T32b; 20.000
    - Malzwin, 1920; T37a; 30.000
    - Malzwin, 1920; T37b; 30.000
    - Zeegat van Texel (Zuiderhaaks en Molengat), 1921; T38; 20.000
    - Zeegat van Texel (Zuiderhaaks en Molengat), 1921; T39; 20.000
    - Zeegat van Texel (Schulpengat), 1922; T41; 25.000
    - Zeegat van Texel (Schulpengat), 1922; T42; 25.000
    - Breehorn, Ingang Amsteldiep en Zuiderzwin, 1923; T43; 25.000
    - Zeegat van Texel - Bollen, 1923; T44; 25.000
    - Drempel Molengat, 1923; T45; 25.000
    - Drempel Molengat, 1923; T46; 25.000
    - Reede Texel (gemeten mijl), 1924; T47; 20.000
    - Kusttekening Huisduinen - Den Helder, 1925; T49; 11.700
    - Kustekening Falga tot Huisduinen, 1925; T50; 7.700
    - Kustekening Huppaal 4 tot 7, 1925; T50a; 7.700
    - Texel, N- en Z-blad, 1925; T51; 12.000
    - Texel, N-blad, 1925; T52; 12.000
    - Vaarwaters be-O Texel, 1925; T53; 25.000
    - Zeegat van Texel, 1925; T54; 20.000
    - Texelstroom en Vaarwaters naar de Cocksdorp, 1925; T55; 25.000
    - Texelstroom en gedeelte Balgzand, 1925; T55a; 50.000
    - Zeegat van Texel - Buitengebied, 1925; T56; 50.000
    - Zeegat van Texel - Buitengebied, 1925; T57; 50.000
    - Zeegaten van Texel, 1925; T58; 20.000
    - Kaart 201, 1925; T61; 50.000
    - Eierlandsche Gat, 1926; T63; 25.000
    - Molengat, 1926; T65; 20.000
    - Molengat, 1927; T66; 20.000
    - Molengat, 1927; T66a; 20.000
    - Molengat - Westgat, 1930; T75a; 20.000
    - Molengat - Westgat, 1930; T75b; 20.000
    - Molengat, 1931; T76; 20.000
    - Zeegat van Texel, Haaksgronden, Marsdiep, Texelstroom t/m Bollen en Oost-uitloop Molengat, 1933; T79; 20.000
    - Zeegat van Texel, Haaksgronden, 1933; T80; 20.000
    - Waddenzee Z-blad II, Amsteldiep, Wierbalg, Waardgronden, Omdraai, Oude Vlie, 1933; T81; 20.000
    - Molengat, 1934; T83; 25.000
    - Eierlandsche Gat, Vogelzwin, Foksdiep, Jack IJst, Engelsche Vaarwater, 1934; T84; 25.000
    - Schulpengat, 1934; T85; 20.000
    - Molengat, 1934; T87; 25.000
    - Eierlandsche Gat, 1934; T88; 25.000
    - Drempel Molengat, 1935; T89; 25.000
    - Drempel Molengat, 1935; T90; 25.000
    - Z-gedeelte Texelstroom, 1935; T91; 25.000
    - Z-gedeelte Texelstroom, 1935; T92; 25.000
    - Zeegat van Texel, Texelstroom, 1936; T93; 25.000
    - Malzwin, Balg en Vaarwater over de Bollen, 1936; T94; 25.000
    - Molengat en Bollen van de Zuiderhaaks, 1936; T95; 25.000
    - Bollen van de Zuiderhaaks (30 mei 1936), T96; 25.000
    - Aanvulling Westgat (22 juli 1936), T97; 25.000
    - Schulpengat - Breewijd - Texelstroom, 1936; T98; 25.000
    - Merklijnen Zeegat van Texel, 1936; T99; 50.000
    - Merklijnen Zeegat van Texel, 1936; T100; 50.000
    - Zeegat van Texel, 1936/37; T101; 25.000
    - Drempel Molengat, 1937; T102; 25.000
    - Kuststrook Schulpengat, 1937; T103; 25.000
    - O-uitloop Texelstroom, 1937; T104; 25.000
  - Zeegat van Terschelling en Vlieland, VenT.
    - Bank be-N Terschelling, 1880; VenT1; 100.000
    - Terschellinger - wad met Zuid Meep, 1892; VenT2; 15.000
    - Buitengronden Terschelling, 1892; VenT3; 25.000
    - Vlieland, plaats der strandpalen, 1892; VenT4; 25.000
    - Waarggr. be-Z Terschelling, Meep, Blauwe Slenk, Inschot, 1892; VenT5a; 15.000
    - Vliestroom, Blauwe Slenk, 1892; VenT5b; 15.000
    - Buitengronden Terschelling, 1893; VenT7; 25.000
    - Buitengronden Vlieland, 1893; VenT8; 25.000
    - Vliesloot, Oosterom en Slenk, 1901; VenT9; 30.000
    - Oude Zuid Meep, 1901; VenT10; 15.000
    - Oude Zuid Meep, Drempel Schuitengat en Vliesloot, Oost Meep, Drempels Slenk, Noorder Balgen, Oosterom, 1902; VenT11; 15.000
    - Oude Zuid Meep en Oost Meep, 1902; VenT12; 30.000
    - Meepen, 1903; VenT13a; 15.000
    - Meepen, 1903; VenT13b; 15.000
    - Meepen en Noorderbalg, 1903; VenT14a; 30.000
    - Oosterom en Noorderbalg, 1903; VenT14b; 15.000
    - Oude Zuid Meep en Vlakte van Oosterbierum, 1903; VenT15a; 30.000
    - Oude Zuid Meep en Vlakte van Oosterbierum, 1903; VenT15b; 15.000
    - Oude Zuid Meep, 1904; VenT16; 15.000
    - Vliestroom en daar be-Noorden, 1904; VenT17; 30.000
    - Drempel Schuitengat, Zuidingang Noorderbalgen, Slenk, Drempel Slenk, Omdraai Oosterom (1905), 1904; VenT18; 15.000
    - Buitengronden Terschelling, 1904; VenT19a; 30.000
    - Buitengronden Terschelling, 1904; VenT19b; 20.000
    - Inschot en Vliestroom, 1904; VenT20; 15.000
    - Stortemelk, 1908; VenT22; 30.000; 15.000
    - Buitengronden Terschelling, 1911; VenT25a; 30.000
    - Buitengronden Terschelling, 1911; VenT25b; 20.000
    - Buitengronden Terschelling, 1912; VenT26a; 20.000
    - Buitengronden Terschelling, 1912; VenT26b; 20.000
    - Meepen en Noorderbalgen, 1913; VenT28a; 30.000
    - Meepen en Noorden balgen, 1913; VenT28b; 30.000
    - Buitengronden Terschelling, 1914; VenT30a; 25.000
    - Buitengronden Terschelling, 1914; VenT30b; 25.000
    - Drempel Schuitengat, 1914; VenT31; 15.000
    - Drempel Stortemelk (voor constructiebl. 1914-30a), 1915; VenT32; 25.000
    - Minuutblad Terschelling, 1916; VenT33; 25.000
    - Zeegat van Terschelling (zie ook no. 37), 1917/18; VenT35; 30.000
    - Zeegat van Terschelling (tevens opn. 1917 en 1918), 1919; VenT37; 30.000
    - Zeegat van Terschelling (zie ook no. 37), 1919; VenT38; 30.000
    - Zeegat van Terschelling; Noordergronden, 1921; VenT42; 30.000
    - Zeegat van Terschelling; Noordergronden, 1921; VenT43; 30.000
    - Stortemelk, Wolfshoek, 1921; VenT45; 30.000
    - Slenk met Z-inloop Noord Meep, 1922; VenT47a; 25.000
    - Slenk met Z-inloop Noord Meep, 1922; VenT47b; 25.000
    - Drempel Stortemelk, Sloot en ingang Schuitengat, 1923; VenT50; 25.000
    - Binnen- en buitendrempel Stortemelk, 1923; VenT51; 30.000
    - Drempel Stortemelk, Sloot en ingang Schuitengat, 1923; VenT52; 25.000
    - Stortemelk, binnen- en buitendrempel, 1924; VenT53; 25.000
    - Stortemelk, binnen- en buitendrempel, 1924; VenT54; 25.000
    - Z-helft Vlieland, samengesteld uit luchtfoto's, 1926; VenT55; 12.150
    - N-helft Vlieland, samengesteld uit luchtfoto's, 1926; VenT56; 12.150
    - W-helft Terschelling, samengesteld uit luchtfoto's, 1926; VenT57; 12.150
    - Noordzee be-N Vlieland, Terschelling en Ameland, 1926; VenT58; 50.000
    - Schuitengat, West Meep, Vliestroom enz., 1926; VenT59; 25.000
    - Oosterom, Noorder Balgen, Noord Meep en de vaarwaters be-Z Ameland, 1926; VenT60; 25.000
    - Noordzee be-N Vlieland, Terschelling en Ameland; Vlakte van Oosterbierum en Balgen, 1926; VenT61; 50.000
    - Zeegat van Terschelling, Schuitengat, Vliestroom enz., 1926; VenT62; 25.000
    - Kaart 205, 1927; VenT63; 50.000
    - Kaart 205, 1927; VenT63a; 50.000
    - Noordzee van LS Terschelling naar het zuiden, 1927; VenT64; 100.000; 50.000
    - Binnendrempel Zuiderstortemelk, 1929; VenT65; 25.000
    - O-helft Terschelling, VenT66; 12.250
    - Noordgat, 1931; VenT69; 25.000
    - Noordgat, 1931; VenT70; 25.000
    - Zeeg. van Terschelling, Stortemelk, Schuitengat, enz., 1933; VenT71; 25.000
    - Zeeg. van Terschelling, Stortemelk, Schuitengat, enz., 1933; VenT72; 25.000
    - Wadden Be-Zuiden Terschelling (Oosterom, Noorder-Balgen en Meepen), 1934; VenT73; 25.000
    - Wadden be-Zuiden Terschelling (Oosterom, Noorder-Balgen en Meepen), 1934; VenT74; 25.000
    - Schuitengat en Caranan, 1935; VenT75; 25.000
    - Zeeg. van Terschelling, Stortemelk t/m West Meep, 1936; VenT76; 25.000
    - Zeeg. van Terschelling, Stortemelk t/m West Meep, 1936; VenT77; 25.000
    - Noordgat en Thomas Smitgat, 1937; VenT78; 25.000
    - Kuststrook Vlieland van Paal 45 tot Kaap Bol, 1937; VenT79; 25.000
  - Zuiderzee, Z.
    - Blauwe Slenk, 1923; Z105; 25.000
    - Blauwe Slenk, 1923; Z106; 25.000
    - Friesche kust. Samengesteld uit luchtfoto's, 1926; Z113; 12.150
    - Zeegat van Terschelling. Binnenblad Inschot, Blauwe Slenk, Pollen, 1926; Z118; 25.000
    - Zeegat van Terschelling. Binnenblad Inschot, Blauwe Slenk, Pollen, 1926; Z119; 25.000
    - Waard (beO vaarwater n.d. Cocksdorp) Z.O. Rak, Oude Vlie, Omdraai en Doove Balg, 1927; Z127; 50.000
    - Waard (beO vaarwater n.d. Cocksdorp) Z.O. Rak, Oude Vlie, Omdraai en Doove Balg, 1927; Z127a; 25.000
    - Waard (beO vaarwater n.d. Cocksdorp) Z.O. Rak, Oude Vlie, Omdraai en Doove Balg, 1927; Z128; 25.000
    - Waddenzee (ongeveer tussen Den Helder - de Cocksdorp - Kornwerderzand en den Oever), 1933; Z153; 40.000
    - Waddenzee (Vaarwater naar Harlingen), 1933; Z154; 25.000
    - Waddenzee (Texelstroom, vaarw. naar de Cocksdorp, Scheurrak, Omdraai en Javaruggen, 1933; Z155; 20.000
    - Vaarwater naar Harlingen, Waddenzee, 1933; Z156; 25.000
    - Inschot, Zuid-Oost Rak en Lange Zand, 1934; Z165; 25.000
    - Terrein beZ de afsluitdijk ZZW, 1934; Z166; 25.000
    - Doove Balg beN de Afsluitdijk ZZW, 1934; Z167; 10.000
    - Terrein bij den Oever ZZW, 1934; Z168; 10.000
    - Omgeving Kornwerderzand ZZW, 1934; Z169; 10.000
    - Inschot, Z.O. Rak, Lange Zand, 1934; Z170; 25.000
    - Gebied tussen Urk, Vollenhoven en Lemmer ZZW, 1934; Z171; 50.000
    - Kaart 224, Uitgave April 1935, Z173; 50.000
    - O-deel Doove Balg, Middelgronden en Kornwerderzand ZZW, 1935; Z174; 10.000
    - Terrein nabij den Oever ZZW, 1935; Z175; 10.000
    - IJsselmeer tussen Urk, Schokland en Spakenburg ZZW, 1935; Z176; 50.000
    - IJsselmeer tussen Hoorn, Urk, Muiderberg en Spakenburg ZZW, 1935; Z177; 50.000
    - IJsselmeer Gedeelte Kamperzand Zwolsche Diep. Lodingsslagen beO en BeZ Urk en Schokland ZZW, 1935; Z178; 25.000
    - Omgeving den Oever, 1936; Z179; 25.000
    - Vaarwaters beN Afsluitdijk van het scheurrak tot Pollendam, 1936; Z180; 25.000
    - Blauwe Slenk tot Pollendam, 1936; Z181; 25.000
    - Drempel Scheurrak en Pollen, 1936; Z182; 25.000
    - Malzivin en Den Oever, 1936; Z183; 25.000
    - Omgeving Kornwerderzand, 1936; Z184; 25.000
    - Blauwe Slenk, 1936; Z185; 25.000
    - IJsselmond (Ketel) ZZW, 1936; Z186; 5.000